Paulina Belén Lara Verdugo

Fecha de nacimiento: 06/02/2003

Estado civil: Soltero

Residencia: Milton Rossel 7216 Región Metropolitana, Lo Prado **Teléfono:** +569 7905-9736 **Whatsapp:** +569 7905-9736

Correo electrónico:

paulibelen.lara@gmail.com

Resumen

Soy Paulina Lara, estudiante de 18 años, con altas ganas de cumplir nuevas experiencias en el ámbito laboral, cumplo con alta disponibilidad, responsable, respetuosa, social, puntual, creativa y me adapto muy rápido al ambiente que se desea.

Experiencia profesional

Carl's Jr - Crew - 10/2021 - 11/2021.

Colaborador de comida rápida multifuncional. Área de limpieza - atención al cliente - manipulación de alimento - entrega de pedidos a la mesa. .

Propio Emprendimiento - Repostería - 07/2020 - 12/2020.

Me base en hacer distintos tipos de pasteles para una variedad de pedidos donde yo organizaba todo, dinero, atención al cliente y la elaboración de los propuctos que se vendían.

Formación académica

Enseñanza Media

Instituto Comercial Blas Cañas - 2015 - 2020.

Enseñanza Eduacion Básica

Colegio Villa Lourdes - 2008 - 2014.

Habilidades

Domina

Repostería.

Informaciones adicionales

Disponibilidad para trabajar part time.